【裁判字號】    98,訴,1784
【裁判日期】    981105
【裁判案由】    侵權行為損害賠償
【裁判全文】
臺灣高雄地方法院民事裁定              98年度訴字第1784號
原      告  卯○○
            寅○○
            辰○○
兼前列二人共同
法定代理人  丑○○
            庚○○
被      告  戊○○
                        出所
被      告  丁○○
                        出所
被      告  辛○○
被      告  壬○○
被      告  己○○
                        樓
被      告  子○○
                        樓
被      告  癸○○
被      告  甲○○
被      告  乙○○
被      告  丙○○
                        出所
當事人間侵權行為損害賠償事件，本院裁定如下：
  主  文
本件移送臺灣台南地方法院。
  理  由
一、按「訴訟之全部或一部，法院認為無管轄權者，依原告聲請
    或依職權以裁定移送於其管轄法院。」，民事訴訟法第28條
    第1 項定有明文。次按「因侵權行為涉訟者，得由行為地之
    法院管轄。」，民事訴訟法第15條第1 項亦有明文。再按「
    共同訴訟之被告數人，其住所不在一法院管轄區域內者，各
    該住所地之法院俱有管轄權。但依第4 條至前條規定有共同
    管轄法院者，由該法院管轄。」，民事訴訟法第20條定有明
    文。又「按共同訴訟之被告數人，其住所不在一法院管轄區
    域內者，各該住所在地之法院俱有管轄權。但依第4 條至前
    條規定有共同管轄法院者，由該法院管轄，民事訴訟法第20
    條定有明文，且適用本條本文之要件有：（一）須被告為二
    人以上；（二）須數被告之住所，不在同一法院管轄區域以
    內；（三）須無民事訴訟法第4 條至第19條之共同之特別審
    判籍。申言之，倘有共同之特別審判籍，即不再適用各被告
    住所地法院均有管轄權之規定。」，有最高法院95年抗第15
    90號裁定之意旨可資參照。
二、經查，本件原告依侵權行為請求被告戊○○、丁○○、辛○○、壬○○、己○○、子○○、癸○○、甲○○、乙○○、
    丙○○等10人損害賠償之請求，被告等人之住所地均不在本
    院之管轄區域內，而依原告之主張，被告等10人有共同傷害
    、搶奪、毀損、非法入侵住宅、妨害自由、恐嚇、不實報導
    等之共同侵權行為地，只有在台南地區始有之（台南縣白河
    鎮警光山莊、在白河分局發佈新聞稿、在台南為新聞報導）
    。原告雖主張丙○○、壬○○、辛○○、己○○、癸○○等
    5 人，除在台南地區為上開行為之外，亦曾在臺灣高雄少年
    法院對原告為不實之指控及向媒體為不實之陳述；另甲○○
    、乙○○2 人在台南所做之不實報導，係刊登於蘋果日報、
    中國時報、聯合報等全省均看得到之版面，因高雄地區亦可
    看到，高雄地區亦可認為係侵權行為地，而有管轄權，惟依
    原告之此部份主張，亦只有上開7 位被告得認為在高雄地區
    亦有侵權行為，然就被告戊○○、丁○○、子○○等3 人則
    只有在台南地區始對原告有侵權行為，故被告等10人之共同
    侵權行為，即只有在台南地區始有之，則依上開法條及最高
    法院裁定之意旨，自只有臺灣台南地方法院始為共同管轄法
    院，爰依職權將本件移送於該管轄法院。
三、又被告己○○、子○○、癸○○、丙○○、戊○○、丁○○
    等6 人，雖均以本件只有臺灣台南地方法院有共同管轄權為
    由，聲請將本件訴訟移送臺灣台南地方法院管轄，然依上述
    之民事訴訟法第28條第1 項規定，只有原告有聲請裁定移送
    於管轄法院之權利，其等之聲請本為無理由，惟因本院已依
    職權將本件移送於臺灣台南地方法院，爰不另為駁回之諭知
    ，併予敘明。
四、依民事訴訟法第28條第1項，裁定如主文。
中    華    民    國    98    年    11    月    5     日
                  民事第四庭法  官  郭文通
正本係照原本作成。
如對本裁定抗告須於裁定送達後10日內向本院提出抗告狀，並繳
納裁判費新台幣1,000元。
中    華    民    國    98    年    11    月    5     日
                            書記官  卓榮杰


司法院資訊處製作；財團法人民間司法改革基金會備份。
